【裁判字號】    99,審訴,1213
【裁判日期】    990430
【裁判案由】    毒品危害防制條例
【裁判全文】
臺灣高雄地方法院刑事判決            99年度審訴字第1213號
被      告  甲○○
上列被告因毒品危害防制條例案件，經檢察官提起公訴（99年度
毒偵字第1502號），嗣被告於本院準備程序中就被訴事實為有罪
之陳述，經本院告知簡式審判程序之旨，並聽取被告與公訴人之
意見後，合議庭裁定由受命法官獨任進行簡式審判程序，本院判
決如下：
    主  文
甲○○施用第一級毒品，累犯，處有期徒刑拾月。又施用第二級
毒品，累犯，處有期徒刑伍月。又持有第一級毒品，累犯，處有
期徒刑肆月，扣案之第一級毒品海洛因壹包（含包裝袋，驗後淨
重零點零貳貳公克），沒收銷燬之。應執行有期徒刑壹年伍月，
扣案之第一級毒品海洛因壹包（含包裝袋，驗後淨重零點零貳貳
公克），沒收銷燬之。
    事  實
一、甲○○前於民國94年間因施用毒品案件，經本院以94年毒聲
    字第1529號裁定送觀察、勒戒後，因無繼續施用毒品之傾向
    ，於民國94年8 月13日執行完畢；又因施用毒品案件，經本
    院以95年訴字第2403號判決判處應執行有期徒刑8 月確定，
    嗣經法院裁定減刑，於96年7 月28日縮刑期滿執行完畢。詎
    其仍不知悔改與戒除毒癮，復基於施用第一級毒品海洛因、
    第二級毒品甲基安非他命之犯意，先於99年1 月26日上午某
    時許，在其位於高雄市○○區○○路113 巷16號住處內，以
    玻璃球燒烤方式施用第二級毒品安非他命1 次；復於99年1
    月26日21時許，在上開住處內，以將海洛因摻入香菸吸食之
    方式，施用第一級毒品海洛因1 次；又基於持有第一級毒品
    海洛因之犯意，於99年1 月27日17時許，在高雄市新興區○
    ○○路上電信局附近，以新臺幣500 元之代價，向真實姓名
    、年籍均不詳綽號「大胖子」之成年男子購買第一級毒品海
    洛因1 包（驗前淨重0.030 公克，驗後淨重0.022 公克）而
    持有之。嗣其於99年1 月27日18時45分許，在高雄市○○區
    ○○街113 巷16號前，因另案遭通緝而為警查獲，並當場扣
    得上開第一級毒品海洛因1 包，復經採集其尿液送驗後，結
    果呈安非他命、嗎啡陽性反應，始悉上情。
二、案經高雄市政府警察局左營分局報請臺灣高雄地方法院檢察
    署檢察官偵查起訴。
    理  由
一、本件被告甲○○所犯係死刑、無期徒刑、最輕本刑為3 年以
    上有期徒刑以外之罪，其於準備程序中就被訴事實為有罪之
    陳述，經本院告知簡式審判程序之旨，並聽取公訴人及被告
    意見後，合議庭裁定由受命法官獨任進行簡式審判程序，合
    先敘明。
二、訊據被告對其於上揭時、地，施用第一級毒品海洛因、第二
    級毒品甲基安非他命之事實，均坦承不諱，而被告為警查獲
    所採之尿液檢體，經送高雄市立凱旋醫院檢驗結果，均呈現
    嗎啡陽性反應，此有高雄市立凱旋醫院濫用藥物尿液檢驗報
    告暨高雄市政府警察局左營分局99年度查獲毒品案件尿液檢
    體編號- 姓名對照表各1 份附卷可稽，又於99年1 月27日扣
    案之白色粉末1 包，經送檢驗結果，確係第一級毒品海洛因
    成分（驗前淨重0.030 公克，驗後淨重0.022 公克），亦有
    高雄市立凱旋醫院99年2 月3 日高市凱醫驗字第12276 號濫
    用藥物成品檢驗鑑定書在卷可稽。足徵被告之任意性自白核
    與事實相符，應堪信為真實，可採為本件論罪科刑之依據。
    是本件事證明確，被告施用第一級毒品海洛因、第二級毒品
    甲基安非他命各1 次及持有第一級毒品犯行，洵堪認定，應
    予依法論科。
三、按海洛因及甲基安非他命，分別係毒品危害防制條例第2 條
    第2 項第1 款所稱之第一級毒品及同條項第2 款所稱之第二
    級毒品，不得施用、持有。次按觀察、勒戒或強制戒治執行
    完畢釋放後，5 年內再犯第10條之罪者，應依一般刑事訴訟
    程序予以起訴論罪科刑，此觀諸毒品危害防制條例第20條、
    第23條第2 項規定自明。被告曾因施用毒品案件，經本院以
    94年度毒聲字第1829號裁定送觀察、勒戒後，於94年8 月13
    日執行完畢釋放乙情，有臺灣高等法院被告前案紀錄表在卷
    可憑，被告於觀察、勒戒執行完畢釋放後，5 年內再犯本件
    施用毒品犯行，依法自應予以追訴處罰。
四、核被告所為，係犯毒品危害防制條例第10條第1 項、第2 項
    、第11條第1 項之施用第一級毒品與第二級毒品罪及持有第
    一級毒品；被告持有第一級毒品後進而施用，其持有之低度
    行為，為施用之高度行為所吸收，不另論罪。被告所犯前開
    施用第一級毒品與第二級毒品罪及持有第一級毒品罪等3 罪
    ，犯意各別、行為互殊，應予分論併罰。又被告有如事實欄
    所載之前案紀錄等情，有臺灣高等法院被告前案紀錄表可參
    ，其受有期徒刑執行完畢後，5 年內故意再犯本件有期徒刑
    以上之罪，為累犯，應依刑法第47條第1 項之規定，加重其
    刑。爰審酌被告經觀察、勒戒後，尚未能戒絕毒癮，仍不知
    悛悔，再次施用毒品自戕其身，顯然缺乏戒絕毒品之決心，
    且被告前有毒品之前科紀錄，素行不良，惟念及被告坦承施
    用及持有第一級毒品之事實，態度尚佳，而所犯係自戕行為
    ，尚未對他人造成實害，分別量處如主文所示之刑，並定應
    執行之刑，以資懲儆。另扣案第一級毒品海洛因1 小包，經
    檢驗結果，呈海洛因陽性反應，已如前述，因殘留於包裝袋
    之毒品殘渣已無法析離，應將包裝袋同視為第一級毒品，不
    問屬於被告與否，均應依毒品危害防制條例第18條第1 項前
    段併予宣告沒收銷燬之；至於鑑驗耗損之海洛因既已滅失，
    自無庸再為沒收銷燬之諭知。
據上論斷，應依刑事訴訟法第273 條之1 第1 項、第284 條之1
、第299 條第1 項前段，毒品危害防制條例第10條第1 項、第2
項、第11條第1 項、第18條第1 項前段，刑法第11條、第47條第
1 項、第51條第5 款，判決如主文。
本案經檢察官游淑玟到庭執行職務。
中    華    民    國    99    年    4     月    30    日
                  刑事第十庭    法  官  曾子珍
以上正本證明與原本無異。
如不服本判決應於收受判決後10日內向本院提出上訴書狀，並應
敘述具體理由。其未敘述上訴理由者，應於上訴期間屆滿後20日
內向本院補提理由書(均須按他造當事人之人數附繕本)「切勿逕
送上級法院」。
中    華    民    國    99    年    4     月    30    日
                                書記官  李承悌
附錄本判決論罪科刑法條全文：
毒品危害防制條例第10條
施用第一級毒品者，處6月以上5年以下有期徒刑。
施用第二級毒品者，處3年以下有期徒刑。
毒品危害防制條例第11條
持有第一級毒品者，處3年以下有期徒刑、拘役或新臺幣5萬元以
下罰金。
持有第二級毒品者，處2年以下有期徒刑、拘役或新臺幣3萬元以
下罰金。
持有第一級毒品純質淨重十公克以上者，處1年以上7年以下有期
徒刑，得併科新臺幣1百萬元以下罰金。
持有第二級毒品純質淨重二十公克以上者，處6月以上5年以下有
期徒刑，得併科新臺幣70萬元以下罰金。
持有第三級毒品純質淨重二十公克以上者，處3年以下有期徒刑
，得併科新臺幣30萬元以下罰金。
持有第四級毒品純質淨重二十公克以上者，處1年以下有期徒刑
，得併科新臺幣10萬元以下罰金。
持有專供製造或施用第一級、第二級毒品之器具者，處1年以下
有期徒刑、拘役或新臺幣1萬元以下罰金。

司法院資訊處製作；財團法人民間司法改革基金會備份。
